臺灣臺南地方法院民事裁定
111年度聲字第127號
聲  請  人  吉袖玲即吉秀玲

相  對  人  合迪股份有限公司

法定代理人  陳鳳龍  
上列當事人間聲請停止執行事件，本院裁定如下：
    主  文
聲請人供擔保新臺幣396,028元後，本院111年度司執字第69087
號給付票款強制執行事件之執行程序，於本院111年度補字第657
號債務人異議之訴事件判決確定、和解或撤回起訴前應暫予停止
。
    理  由
一、本件聲請意旨略以：相對人聲請強制執行聲請人之財產，經
    本院民事執行處111年度司執字第69087號給付票款強制執行
    事件（下稱系爭執行事件）受理在案，惟聲請人已對相對人
    提起債務人異議之訴，爰依強制執行法第18條第2項規定，
    聲請供擔保停止系爭執行事件之強制執行程序，以避免造成
    聲請人之損害等語。
二、按有回復原狀之聲請，或提起再審或異議之訴，或對於和解
    為繼續審判之請求，或提起宣告調解無效之訴、撤銷調解之
    訴，或對於許可強制執行之裁定提起抗告時，法院因必要情
    形或依聲請定相當並確實之擔保，得為停止強制執行之裁定
    ，強制執行法第18條第2項定有明文。依此規定，只須當事
    人提起異議之訴，在該異議之訴確定前，法院如認有必要，
    得依職權為停止執行之裁定；其在當事人願供擔保，聲請停
    止強制執行時，法院亦非不得依其聲請，定相當並確實之擔
    保，為停止強制執行之裁定；至該異議之訴實體上有無理由
    ，則非法院於裁定停止強制執行時應予審酌之事項（最高法
    院93年度台抗字第723號裁定要旨參照）。
三、經查：
　㈠相對人持臺灣臺中地方法院110年度司票字第3995號本票裁定
    、更正裁定及確定證明書為執行名義，主張聲請人及債務人
    展翔通運有限公司應連帶給付相對人新臺幣（下同）1,827,
    820元及自民國110年5月24日起之遲延利息，向本院民事執
    行處聲請強制執行聲請人對第三人之薪資債權、執行業務所
    得、存款債權及股票債權等，經系爭執行事件受理後，其中
    聲請人對第三人六福開發股份有限公司之薪資債權，業經系
    爭執行事件囑託臺灣新竹地方法院以111年度司執助字第138
    8號清償票款強制執行事件核發扣押命令及將移轉命令在案
    ，其餘第三人則有部分陳報並無債權可供扣押，有部分則尚
    未函覆本院執行情形等情，業經本院依職權調閱系爭執行事
    件卷宗查明無誤。又聲請人主張其所簽發之本票係為擔保車
    牌號碼000-00遊覽車之貸款，供擔保之上開遊覽車價值有20
    0多萬元已遭相對人擅自變賣應可充抵債務，但相對人卻仍
    對聲請人全額求償為由，向本院提起債務人異議之訴等情，
    亦經本院分案以111年度補字第657號案件受理中等情，亦經
    本院調卷查明。是以，聲請人既於系爭執行事件之強制執行
    程序尚未終結前，提起債務人異議之訴訴請撤銷系爭執行事
    件之強制執行程序，本院斟酌系爭執行事件之強制執行程序
    若未予停止，將來聲請人縱獲勝訴判決，系爭執行事件之執
    行標的恐難以回復，故認確有停止執行之必要，揆諸前揭說
    明，聲請人聲請停止系爭執行事件之強制執行程序，核與強
    制執行法第18條第2項規定相符，應予准許。
　㈡按法院依強制執行法第18條第2項定擔保金額而准許停止強制
    執行之裁定者，該項擔保係備供債權人因停止執行所受損害
    之賠償，其數額應依標的物停止執行後，債權人未能即時受
    償或利用該標的物所受之損害額，或其因另供擔保強制執行
    所受之損害額定之，非以標的物之價值或其債權額為依據（
    最高法院91年度台抗字第429號裁定要旨參照）。揆諸前揭
    最高法院裁定意旨，本院酌定擔保金額時，應僅斟酌相對人
    未能即時受償所受之損害額，即相對人可能因無法運用該筆
    資金而發生相當於利息之損失，認該項損失之利率，以法定
    利率即週年利率5％計算較為客觀，且不受利率波動之影響，
    應屬核算相對人因停止執行所受損害之最妥適標準。而相對
    人於系爭執行事件強制執行之債權額為1,827,820元（利息
    部分，因金額尚未確定，故不列入計算），又聲請人所提起
    之上開債務人異議之訴，其訴訟標的價額為1,827,820元，
    應適用通常訴訟程序，且為得上訴第三審之案件，及依據司
    法院頒布之各級法院辦案期限實施要點所定民事訴訟辦案期
    限，第一、二、三審通常程序審判案件之辦案期限原則上分
    別為1年4個月、2年、1年，共計4年4個月，依此計算，則相
    對人因停止執行所可能受之損害額為396,028元【計算方式
    ：1,827,820元×5%×（4+4/12）=396,028元，元以下4捨5入
    】，是依上開說明，爰酌定如上之供擔保金額，裁定如主文
    所示。
四、據上論結，聲請人之聲請為有理由，依強制執行法第18條第
    2項，裁定如主文。
中　　華　　民　　國　　111 　年　　8 　　月　　4 　　日
                  民事第三庭    法  官　童來好
以上正本係照原本作成。
如對本裁定抗告，應於收受裁定正本送達後10日內向本院提出抗
告狀，並繳納抗告裁判費新台幣1,000元整。
中　　華　　民　　國　　111 　年　　8 　　月　　4 　　日
                                書記官　郭倢妮